臺灣士林地方法院刑事判決　　　　　　　　　　　　　九十二年度易字第七一五號
　　公　訴　人　臺灣士林地方法院檢察署檢察官
　　被　　　告　乙○○
右列被告因竊盜案件，經檢察官提起公訴（九十二年度偵字第八六一六號），本院判
決如左：
    主  文
乙○○共同意圖為自己不法之所有，而竊取他人之動產，累犯，處有期徒刑壹年。
    事  實
一、乙○○曾於民國八十八年七月間，因竊盜案件，經台灣高等法院以八十九年度上
    易字第一一一一號判決判處有期徒刑八月確定，於九十一年一月十一日縮刑期滿
    執行完畢，詎仍不知悔改，竟與姓名年籍不詳之成年男子，共同基於意圖為自己
    不法所有之犯意聯絡，於九十二年五月十三日上午九時四十二分許，駕駛車牌號
    碼九Ｋ─０四四二號自小客車（起訴書誤載為九Ｃ─０四四二號），前往臺北市
    士林區○○○路○段九十號「天母國際聯誼會」地下一樓停車場內，趁甲○○駕
    駛車牌號碼七Ｃ─四五六五號自小貨車前往該處送貨，將自小貨車停放該處而不
    注意之際，共同以徒手方式竊取甲○○前開自小貨車上美福國際股份有限公司所
    有之冷凍美國沙朗牛排八公斤、美國板腱十一公斤、紐西蘭法式羊排十公斤、紐
    西蘭沙朗牛排十公斤等財物，得手後即揚長離去。嗣為甲○○發覺並報警查獲。
二、案經台北市政府警察局士林分局報請台灣士林地方法院檢察署檢察官偵查起訴。
    理  由
一、訊據被告乙○○固不否認於右揭時地駕駛前開自小客車前往「天母聯誼會」地下
    停車場之事實，惟矢口否認有何竊盜犯行，辯稱：伊當時是去「天母聯誼會」隔
    壁棟大樓上廁所，出來時有一個路人告訴伊，伊的車子被一輛廂型車撞到，該車
    轉到天母聯誼會的地下停車場內，伊就下去看，伊下去時已經有兩、三部送貨廂
    型車在那裡，伊就跟著停在那裡下去查看，伊並無竊取廂型車內的肉品，因為伊
    車子開上去時，正好又有一部廂型車轉進來，伊又徒步下去看是不是這部廂型車
    ，所以進去兩趟云云。經查：
    被告如何於右揭時、地與姓名年籍不詳之成年男子，共同竊取車牌號碼七Ｃ─四
    五六五號自小貨車車內之冷凍美國沙朗牛排八公斤、美國板腱十一公斤、紐西蘭
    法式羊排十公斤、紐西蘭沙朗牛排十公斤等情，業據證人即被害人美福國際股份
    有限公司之運送員甲○○於本院審理時結證稱：「（問：除了給「天母聯誼會」
    的東西外，車上的東西到哪去了？）我那天，是送貨到一半時，有一個人跑來告
    訴我有人在開我的車子的門，搬我的東西，我才到車上點貨，發現有少，我才跑
    到監視器觀看錄影帶」、「（問那天告訴你說有人到你車上搬東西的是誰？）他
    姓賴」、「（問：妳車上到底少了什麼東西？）我看了錄影帶他是搬了二次，有
    少了冷凍美國沙朗牛排、美國板腱、紐西蘭法式羊排、紐西蘭沙朗牛排等，車上
    的東西沒有全部搬完。我在監視錄影帶看到，我到了臺北市士林區○○○路○段
    九十號「天母聯誼會」地下一樓停車場時，就有人開自用小客車跟在我後面，後
    來停下來，有一個人在把風，還有一個人在車子附近」等語（見本院九十三年二
    月三日審判筆錄），核與證人丙○○於偵查時結證稱：「甲○○的車子停第二部
    ，我當時在等乙○○的轎車走，我在等的過程中，看到林某的車後車箱的門正在
    關，有一個人抱著一箱的東西抱到第四台轎車的後行李箱，這個人就開車走，我
    就將車停在他的位置」（見偵查卷第三十七頁）等語相符；又該停車場所提供之
    九十二年五月十三日監視錄影帶，經本院當庭勘驗之結果：錄影帶中甲○○的貨
    車停到第三個位置，乙○○的自小客車駛到甲○○貨車的後方，車尾相對，甲○
    ○攜物品離開車子，被告車上有二人下車，有一人在車子旁邊，有一人走到前方
    巷口又回到甲○○貨車的前方，二人在甲○○車子後方活動，被告車輛在九時四
    十四分二十三秒時駛離等情，有本院九十三年二月三日勘驗筆錄在卷可稽，被告
    亦坦承錄影帶中車號九Ｋ─０四四二之福特汽車為其所有，亦有車籍作業系統─
    查詢認可資料附卷可資佐證，足見前開證人指證被告與姓名年籍不詳之成年男子
    共同行竊，應屬可信。另觀之卷附監視器翻拍照片，被告乙○○之車輛與被害人
    甲○○之車輛係車尾對車尾之方式停放，顯見被告係為了搬貨方便，而以此方式
    停靠。被告雖辯稱到該處係為找尋擦撞伊車之車輛云云，然被告自始未提出其車
    子有被擦撞之照片或證據，所述已非無疑﹖況果若到地下停車場係為了查看何車
    擦撞到伊車，何以其已進入地下室尋找先前進入地下室之廂型車無著後，卻將其
    駕駛之自小客車停靠於地下室入口處斜坡，且以車尾對車尾方式停靠，被告所述
    有悖於常情，足見被告前開所辯，顯係卸責之詞，委不足採。綜上事證足以證明
    被告竊盜犯行明確，應依法論處。至被告聲請再行傳訊證人丙○○，因本件事證
    已臻明確，核無必要，併此敘明。
二、核被告乙○○所為，係犯刑法第三百二十條第一項之竊盜罪。其與姓名年籍不詳
    之成年男子間就此犯行有犯意聯絡及行為分擔，應論以共同正犯。公訴人漏未論
    及該共犯關係，容有未洽。又被告曾於八十八年七月間，因竊盜案件，經台灣高
    等法院以八十九年度上易字第一一一一號判決判處有期徒刑八月確定，於九十一
    年一月十一日縮刑期滿執行完畢，有台灣高等法院被告全國前案紀錄表在卷足稽
    ，其於有期徒刑執行完畢後，五年以內再犯本件有期徒刑以上之罪，為累犯，應
    依刑法第四十七條之規定，加重其刑。爰審酌被告乙○○正值壯年，曾有竊盜前
    科仍不思向上，竟伺機行竊，復於犯後猶狡詞卸責，及其品行、犯罪動機、目的
    、手段、犯罪所得之利益及所生之損害等一切情狀，量處如主文所示之刑。
據上論斷，應依刑事訴訟法第二百九十九條第一項前段，刑法第二十八條、第三百二
十條第一項、第四十七條，罰金罰鍰提高標準條例第一條前段，判決如主文。
本案經檢察官鄭世揚到庭執行職務。
中      華      民      國      九十三      年      二    月    十七    日
                                        臺灣士林地方法院刑事第三庭
                                            審判長法  官  雷  雯  華
                                                  法  官  吳  祚  丞
                                                  法  官  王  俊  雄
右正本證明與原本無異。
如不服本件判決，得自判決送達之日起十日內，向本院提起上訴。
                                                  書記官  許  秋  莉
中      華      民      國      九十三      年      二    月    二十    日
附錄本判決論罪科刑依據之法條：
中華民國刑法第三百二十條第一項：
  意圖為自己或第三人不法之所有，而竊取他人之動產者，為竊盜罪，處五年以下有
  期徒刑、拘役或五百元以下罰金。
